臺灣桃園地方法院刑事判決　　　　　　　 96年度訴字第613號
公　訴　人　臺灣桃園地方法院檢察署檢察官
被　　　告　甲○○
　　　　　　乙○○
共　　　同
指定辯護人　本院公設辯護人丙○○
上列被告等因違反槍砲彈藥刀械管制條例案件，經檢察官提起公
訴（95年度偵字第23951 號），本院判決如下︰
    主  文
乙○○共同未經許可，寄藏其他可發射子彈具有殺傷力之手槍，
處有期徒刑參年參月，併科罰金新臺幣陸萬元，罰金如易服勞役
，以新台幣貳仟元折算壹日。扣案如附表一編號一、三號所示之
物，均沒收。
甲○○共同未經許可，寄藏其他可發射子彈具有殺傷力之手槍，
處有期徒刑參年壹月，併科罰金新臺幣伍萬元，罰金如易服勞役
，以新台幣貳仟元折算壹日。扣案如附表一編號一、三號所示之
物，均沒收。
    事  實
一、乙○○、甲○○均明知其他可發射子彈具有殺傷力之改造手
    槍、改造子彈，均屬槍砲彈藥刀械管制條例第4 條第1 項第
    1 款、第2 款所列之槍砲、彈藥，非經中央主管機關之許可
    ，不得持有、寄藏，而經主管機關公告為槍砲彈藥主要組成
    零件之改造金屬槍管，未經許可，均不得持有、寄藏。詎乙
    ○○竟基於寄藏其他具有殺傷力可發射子彈之改造手槍、子
    彈及槍枝主要組成零件之犯意，未經許可，於民國95年4 月
    間某日晚上8 時許，在桃園縣境內之國道2 號公路八德交流
    道底下某處，自友人劉清文處收受其內裝有如附表1 所示可
    發射子彈具有殺傷力之仿GLOCK 廠27型半自動改造手槍1 支
    （槍枝管制編號：0000000000號，含彈匣1 個）、具殺傷力
    之口徑8.6 釐米之改造子彈7 顆（均經鑑定試射用罄）及可
    作為手槍主要組成零件之土造金屬槍管3 支之手提袋（手提
    袋內另放有如附表2 編號1 所示不具殺傷力之口徑8.6 厘米
    子彈4 顆、同表編號2 所示未經主管機關公告為槍枝、子彈
    主要組成零件之彈頭27顆、彈殼44顆、建築工業用彈1 包、
    底火帽、導火座及砧片各1 包，此部分不另為無罪之諭知，
    詳後述）後，即應允代為保管，乙○○旋將上開如附表1 所
    示具殺傷力之改造手槍（含彈匣）1 支、口徑8.6 厘米之子
    彈7 顆及土造金屬槍管3 支，連同如附表2 所示之物，一併
    藏放在其位於桃園縣桃園市○○路919 巷17弄2 號住處之房
    間內，而予寄藏之。迄95年6 月間某日，乙○○將其所寄藏
    之如附表1 所示具有殺傷力之改造手槍1 支、口徑8.6 厘米
    子彈7 顆及土造金屬槍管3 支等物，連同如附表2 所示之物
    ，攜帶至友人甲○○位於桃園縣八德市○○路332 號9 樓之
    2 租屋處內，與甲○○一同飲酒後，即將如附表1 所示具殺
    傷力之改造手槍1 支、口徑8.6 厘米之子彈7 顆及土造金屬
    槍管3 支與如附表2 所示之物，留置在甲○○住處內，並提
    升其犯意為共同未經許可寄藏槍枝、子彈及槍枝主要組成零
    件之犯意聯絡，拜託甲○○代為寄藏，甲○○原先表示不願
    意，嗣因拗不過乙○○之再三請託，始基於共同寄藏其他具
    有殺傷力可發射子彈之手槍、子彈及槍枝主要組成零件之犯
    意聯絡，未經許可收受上開乙○○帶來之如附表1 所示具殺
    傷力之手槍、子彈、槍枝主要組成零件等物及如附表2 所示
    之物後，將之藏放在上開租屋處內，而自該日起共同寄藏之
    。嗣警方於95年8 月31日下午1 時許，持本院核發之搜索票
    ，前往甲○○之上開租屋處搜索查獲如附表1 、2 所示之物
    ，及不具殺傷力之改造手槍1 支及不具殺傷力口徑8.6 厘米
    子彈1 顆、口徑8 厘米子彈7 顆、8.7 厘米子彈3 顆（共計
    11顆子彈）（上開不具殺傷力之槍枝1 支—槍枝管制編號：
    0000000000號—及子彈11顆，業經檢察官不另為不起訴處分
    在案），再於同日下午1 時45分許，持臺灣板橋地方法院檢
    察署檢察官核發之拘票，前往乙○○之上開住處內，拘提乙
    ○○到案，而循線查悉上情。
二、案經臺北市政府警察局文山第一分局報告臺灣板橋地方法院
    檢察署檢察官呈請臺灣高等法院檢察署檢察長令轉臺灣桃園
    地方法院檢察署檢察官偵查起訴。
    理  由
壹、程序方面：
一、按被告以外之人於審判外之言詞或書面陳述，除法律有規定
    者外，不得作為證據；被告以外之人於偵查中向檢察官所為
    之陳述，除顯有不可信之情況者外，得為證據；被告以外之
    人於審判外之陳述，雖不符前4 條之規定，而經當事人於審
    判程序同意作為證據，法院審酌該言詞陳述或書面陳述作成
    時之情況，認為適當者，亦得為證據；當事人、代理人或辯
    護人於法院調查證據時，知有第159 條第1 項不得為證據之
    情形，而未於言詞辯論終結前聲明異議者，視為有前項之同
    意。刑事訴訟法第159 條第1 項、第159 條之1 第2 項、第
    159 條之5 就此分別定有明文。經查：
  (一)證人即查獲被告2 人之警員郭國良於偵查中向檢察官所為之
    陳述，屬被告以外之人於審判外所為之陳述，為傳聞證據，
    惟現階段刑事訴訟法規定檢察官代表國家偵查犯罪、實施公
    訴，依法其有訊問被告、證人及鑑定人之權，證人、鑑定人
    且須具結，而實務運作時，檢察官偵查中向被告以外之人所
    取得之陳述，原則上均能遵守法律規定，不致違法取供，其
    可信度極高，是以，刑事訴訟法於92年2 月6 日修正時，即
    為兼顧理論與實務，以該法第159 條之1 第2 項規定，除顯
    有不可信之情況者外，得為證據（參考刑事訴訟法第159 條
    之1 立法理由）。從而，被告本人以外之人於偵查中向檢察
    官所為之陳述，既已依法具結，又非檢察官非法取供而得，
    且無顯有不可信之情況，即應認該證人於偵查中具結所為之
    證述，具有證據能力。審酌證人郭國良於偵查中所為之證述
    ，並非違法取得，且無顯有不可信之情形，自得作為本案證
    據。
  (二)證人洪偉文、劉清文於警詢中所為之陳述，對於被告2 人而
    言，固屬被告以外之人於審判外之陳述，屬傳聞證據，然被
    告2 人及指定辯護人於本院準備程序中，就證人洪偉文、劉
    清文於警詢中之陳述之證據能力，表示不爭執，迄本院言詞
    辯論終結前，亦未聲明異議，且本院審酌檢察官所提上開證
    據並非公務員違法取得之證據，無證據力明顯過低之情形，
    復經本院於審判期日就上開證據進行調查、辯論，依法自得
    作為本案證據。
  (三)被告2 人及指定辯護人就卷附內政部警政署刑事警察局95年
    10月10日刑鑑字第095013 2853 號函及該局96年4 月2 日刑
    鑑字第0960045587號函、內政部96年3 月26日內授警字第09
    60870477號函各1 份之證據能力，業於本院準備程序中表示
    不爭執，迄本案言詞辯論終結前，復未對上開書面陳述表示
    聲明異議，已視為同意以上開書面陳述為證據。另本院審酌
    上開證據資料製作時之情況，尚查無違法取證等顯不可信之
    情形，亦認為以之作為證據應屬適當，故依刑事訴訟法第15
    9 條之5 第2 項規定，認上開書面陳述，均有證據能力。
  (四)另卷附臺北市政府警察局文山第二分局於95年8 月31日製作
    對被告甲○○之上開租屋處執行搜索後製作之扣押物品目錄
    表1 份，業經被告甲○○簽名確認，故有證據能力。至扣案
    如附表1 所示具殺傷力之改造手槍1 支（含彈匣1 個，槍枝
    管制編號為：0000000000號）、口徑8.6 厘米之子彈7 顆（
    均經鑑定試射用罄）、土造金屬槍管3 支等物及卷附查獲照
    片15幀（見臺灣板橋地方法院檢察署95年度偵字第20622 號
    卷第52至64頁），並非供述證據，無傳聞法則之適用，與本
    案具有關聯性，且上開物證係經偵辦員警合法取得，自得作
    為證據。
貳、實體方面：
一、上揭時地犯罪事實，業據被告乙○○、甲○○2 人於本院審
    理中坦承不諱，其等2 人所為供述，互核均相符。又扣案如
    附表1 編號1 所示改造手槍（含彈匣）1 支（槍枝管制編號
    ：0000000000號）、同表編號2 所示之口徑8.6 厘米子彈7
    顆，經送內政部警政署刑事警察局鑑定後，鑑定人員以試射
    法及性能檢驗法鑑驗後，認上開送鑑改造手槍（含彈匣）1
    支，係仿GLOCK 廠27型半自動手槍製造之槍枝，換裝土造金
    屬槍管而成之改造手槍，機械性能良好，可擊發適用子彈，
    具殺傷力，上開送鑑口徑8.6 厘米子彈7 顆，經實際試射後
    ，均可擊發，認均具殺傷力乙節，此有內政部警政署刑事警
    察局95年10月10日刑鑑字第0950132853號槍彈鑑定書（見臺
    灣板橋地方法院檢察署95年度偵字第20622 號卷第95至101
    頁）及該局96年4 月2 日刑鑑字第0960045587號函（見本院
    審理卷）各1 份在卷可稽。另扣案如附表1 編號3 所示土造
    金屬槍管3 支，經本院依職權送請主管機關內政部認定該物
    品是否屬經主管機關公告之槍砲彈藥主要組成零件後，經內
    政部認定係屬內政部86年11月24日台（86）內警字第867068
    3 號公告之槍枝主要組成零件乙節，有內政部96年3 月26日
    內授警字第0960870477號函1 份在卷可參（見本院審理卷）
    ，由此顯見如附表1 所示扣案改造手槍（含彈匣）1 支、口
    徑8.6 厘米子彈7 顆（均經鑑定試射用罄），均具有殺傷力
    ，而如附表1 編號3 所示改造金屬槍管3 支，則為經主管機
    關公告之槍枝主要組成零件無誤，並有如附表1 所示之物扣
    案可佐。綜上所述，被告2 人所為前開任意性自白，均核與
    事實相符，洵堪採信。是本案事證明確，被告2 人所涉犯行
    均堪認定，均應依法論科。
二、按槍砲彈藥刀械管制條例第4 條所稱之槍砲、彈藥，依同條
    例第5 條之規定，非經中央主管機關許可，不得製造、販賣
    、運輸、轉讓、出租、出借、持有、寄藏或陳列。又槍砲彈
    藥刀械管制條例第4 條第1 項第2 款之「彈藥」，係指前款
    各式槍砲所使用之砲彈、子彈及其他具有殺傷力或破壞性之
    各類炸彈、爆裂物。又未經許可，持有、寄藏或意圖販賣而
    陳列槍砲、彈藥之主要組成零件部分，槍砲彈藥刀械管制條
    例於86年11月24日修正時才增列處罰規定，並自同年月26日
    起施行，此有86年11月24日修正之槍砲彈藥刀械管制條例第
    13條第4 項規定可參。扣案如附表1 編號1 所示改造手槍（
    含彈匣），既經鑑定係具殺傷力之改造手槍，如同表編號2
    所示子彈7 顆，認均具殺傷力，分屬槍砲彈藥刀械管制條例
    第4 條第1 項第1 款、第8 條所規定之「其他可發射子彈具
    有殺傷力之手槍」及同條例第4 條第1 項第2 款、第12條所
    規定之「子彈」，而如附表1 編號3 所示改造金屬槍管則屬
    槍砲彈藥刀械管制條例第13條所規定之「槍砲彈藥之主要組
    成零件」。次按寄藏、持有槍砲之行為為長時間之繼續，乃
    行為之繼續而非狀態之繼續，故如未受允准，寄藏、持有槍
    砲而無正當理由之行為持續長時間，於終止寄藏、持有行為
    前，均在其犯罪行為實施中，其間法律縱有變更，其行為既
    繼續實施至新法施行以後，即與犯罪後法律有變更之情形不
    同，不生新舊法比較適用之問題（最高法院75年度台上字第
    3370號判決意旨參照）。查被告乙○○係於95年4 月間某日
    晚上8 時許，在桃園縣境內之國道2 號公路八德交流道下某
    處，受劉清文之託，寄藏扣案如附表1 、2 所示之物後，又
    於95年6 月間某日，提升其犯意為共同未經許可寄藏槍枝、
    子彈及槍枝主要組成零件之犯意聯絡，在被告甲○○之上開
    租屋處內，將扣案如附表1 所示具殺傷力之改造手槍（含彈
    匣）1 支、口徑8.6 厘米之子彈7 顆及改造金屬槍管3 支等
    物，交付自斯時起具有共同犯意聯絡之被告甲○○寄藏，被
    告乙○○則以此方式繼續遂行其為他人寄藏如附表1 所示之
    物的行為，迄警方於95年8 月31日查獲被告2 人後，其等所
    為共同寄藏如附表1 所示具殺傷力之改造手槍（含彈匣）、
    口徑8.6 厘米之子彈、改造金屬槍管之行為始告終止，故核
    被告2 人所為，均係犯槍砲彈藥刀械管制條例第8 條第4 項
    之未經許可寄藏其他可發射子彈具有殺傷力之改造手槍罪、
    同條例第12條第4 項之未經許可寄藏子彈罪及同條例第13條
    第4 項之未經許可寄藏槍枝主要組成零件罪。被告乙○○自
    其將如附表1 所示之物交付被告甲○○寄藏後，迄為警查獲
    時止，其等就該部分之犯行，具有犯意聯絡及行為分擔，應
    論以共同正犯。被告2 人寄藏如附表1 所示具殺傷力之改造
    手槍（含彈匣）、口徑8.6 厘米之子彈及改造金屬槍管等物
    期間，其等持有之低度行為，各為寄藏之高度行為所吸收，
    各不另論罪；又被告乙○○將如附表1 所示之物交付被告甲
    ○○寄藏後，猶共同寄藏如附表1 所示物品之行為，為其所
    為寄藏行為之一部分，仍屬其所為寄藏槍枝、子彈及槍枝主
    要組成零件等犯行之繼續行為。被告2 人各以1 行為同時寄
    藏如附表1 編號2 所示具殺傷力之口徑8.6 厘米子彈7 顆，
    及以1 行為同時寄藏如附表1 編號3 所示改造金屬槍管3 支
    ，各係侵害同一法益之單純一罪，各論以寄藏子彈罪1 罪及
    寄藏槍枝主要組成零件罪1 罪。又其等各以1 行為同時持有
    如附表1 所示改造手槍（含彈匣）、子彈及改造金屬槍管等
    物，均係以1 行為觸犯數構成要件不同之罪名，為想像競合
    犯，應依刑法第55條之規定，從1 重之未經許可寄藏其他可
    發射子彈具有殺傷力之改造手槍罪論處。爰審酌槍、彈性質
    上屬高度危險之物品，被告2 人任意寄藏具殺傷力之如附表
    1 所示改造手槍（含彈匣）、口徑8.6 厘米子彈及改造金屬
    槍管等物，其等所為犯行危害社會治安非輕，然斟酌被告2
    人於犯罪後坦承犯行之態度，兼衡被告乙○○之智識程度為
    高職畢業，家庭生活狀況為未婚，與祖母、父母、兄弟姊妹
    共同生活，現任職私人公司擔任品管員，家計由其與弟弟共
    同賺錢負擔，而被告甲○○之智識程度為國中肄業，家庭生
    活狀況係未婚，與父親同住，現從事茶葉推銷之業務工作，
    家計由其與父親共同賺取，及斟酌被告2 人均未曾持扣案如
    附表1 所示槍枝、子彈及改造金屬槍管等物從事其他犯罪等
    一切情狀，分別量處如主文所示之刑。並依上開說明，就所
    處罰金刑部分，均定其易服勞役之折算標準，以示懲儆。
三、扣案如附表1 編號1 所示仿GLOCK 廠27型半自動手槍製造之
    改造手槍1 支（槍枝管制編號：0000000000號，含彈匣1 個
    ），及如附表1 編號2 所示口徑8.6 厘米子彈7 顆，均具殺
    傷力，而扣案如附表1 編號3 所示改造金屬槍管3 支，為業
    經主管機關內政部公告列為槍砲彈藥主要組成零件之物乙節
    ，此經內政部警政署刑事警察局鑑定及內政部函覆本院無誤
    ，業如前述，故上開物品均屬未經許可不得寄藏、持有之違
    禁物，不問屬於犯人與否，均應依刑法第38條第1 項第1 款
    規定併予宣告沒收。至扣案如附表1 編號2 所示具殺傷力之
    口徑8.6 厘米子彈7 顆，已因送請內政部警政署刑事警察局
    鑑定時試射擊發而喪失效用，所遺留之彈頭及彈殼，非屬違
    禁物，自無從併予宣告沒收。
四、公訴意旨另以：被告乙○○、甲○○分於上揭事實欄「一」
    所示時地，除寄藏如附表1 所示改造手槍（含彈匣）1 支、
    口徑8.6 厘米子彈7 顆及改造金屬槍管3 支外，同時持有如
    附表2 編號1 所示口徑8.6 厘米子彈4 顆及同表編號2 所示
    彈頭27顆、彈殼44顆、建築工業用彈1 包、底火帽、導火座
    及砧片各1 包等物，因認被告2 人就此部分亦分別涉犯槍砲
    彈藥刀械管制條例第8 條第4 項、第12條第4 項及第13條第
    4 項之罪嫌等語。經查，扣案如附表2 編號1 所示子彈4 顆
    ，經本院依職權送請內政部警政署刑事警察局鑑定試射後，
    雖均可擊發，惟發射動能甚微，認不具殺傷力乙節，有內政
    部警政署刑事警察局96年4 月2 日刑鑑字第0960045587號函
    1 份可稽（見本院審理卷）；另扣案如附表2 編號2 所示彈
    頭27顆、彈殼44顆、建築工業用彈、底火帽、導火座、砧片
    各1 包等物，經本院送請主管機關認定是否屬經主管機關公
    告之槍砲彈藥主要組成零件後，經主管機關內政部函覆：送
    鑑彈頭27顆、彈殼44顆、建築工業用彈、底火帽、導火座、
    砧片等物，皆非完整之子彈結構，亦不在經公告之槍砲彈藥
    主要組成零件之列乙節，有內政部96年3 月26日內授警字第
    0960870477號函1 份可參（見本院審理卷），由此足認如附
    表2 編號1 所示子彈均不具殺傷力，非屬槍砲彈藥刀械管制
    條例第4 條第1 項第2 款規定之範疇，非屬違禁物；又如附
    表2 編號2 所示之物，亦非經公告之槍砲彈藥主要組成零件
    ，自亦不屬槍砲彈藥刀械管制條例第13條所欲規範處罰之對
    象。從而，本件公訴人就附表2 所示之物，其所舉之證據尚
    不足以證明被告2 人就該部分涉有未經許可持有、寄藏子彈
    及槍砲彈藥主要組成零件之犯罪，又查無其他積極證據以實
    其說，本院本應就該部分諭知無罪，惟公訴意旨認此部分與
    前開經本院論罪科刑之部分，具有想像競合犯之裁判上一罪
    關係，爰均不另為無罪判決之諭知，併此敘明。
據上論斷，應依刑事訴訟法第299 條第1 項前段，槍砲彈藥刀械
管制條例第8 條第4 項、第12條第4 項、第13條第4 項，刑法第
11條前段、第28條、第55條、第42條第3 項、第38條第1 項第1
款，判決如主文。
本案經檢察官施宣旭到庭執行職務。
中　　華　　民　　國　　96　　年　　6 　　月　　22　　日
                  刑事第九庭  審判長法  官  何信慶
                                    法  官  蘇琬能
                                    法  官  胡芷瑜
以上正本證明與原本無異。
如不服本判決，應於判決送達後10日內向本院提出上訴狀（應附
繕本），上訴於臺灣高等法院。
                                    書記官  張懿昀
中　　華　　民　　國　　96　　年　　6 　　月　　25　　日
附表一
┌──┬───────────────────┬────────┐
│編號│物品名稱及數量                        │沒收依據        │
├──┼───────────────────┼────────┤
│ 1  │具殺傷力之仿GLOCK 廠27型半自動改造手槍│刑法第38條第1 項│
│    │1 支（槍枝管制編號：0000000000號，含彈│第1款           │
│    │匣1 個）                              │                │
├──┼───────────────────┼────────┤
│ 2  │具殺傷力之口徑8.6 釐米之改造子彈7 顆（│不沒收          │
│    │均經鑑定試射完罄）                    │                │
├──┼───────────────────┼────────┤
│ 3  │土造金屬槍管3支                       │刑法第38條第1 項│
│    │                                      │第1款           │
└──┴───────────────────┴────────┘
附表二
┌──┬───────────────────┬────────┐
│編號│物品名稱及數量                        │備           註 │
├──┼───────────────────┼────────┤
│ 1  │不具殺傷力之口徑8.6 厘米之子彈4 顆    │不沒收          │
│    │（均經鑑定試射用罄）                  │                │
├──┼───────────────────┼────────┤
│ 2  │非屬主管機關公告之槍砲彈藥主要組成零件│同上            │
│    │之彈頭27顆、彈殼44顆、建築工業用彈1 包│                │
│    │、底火帽、導火座及砧片各1包。         │                │
└──┴───────────────────┴────────┘
論罪法條之依據：
槍砲彈藥刀械管制條例第8條
未經許可，製造、販賣或運輸鋼筆槍、瓦斯槍、麻醉槍、獵槍、
空氣槍或第4 條第1 項第1 款所定其他可發射金屬或子彈具有殺
傷力之各式槍砲者，處無期徒刑或5 年以上有期徒刑，併科新臺
幣1 千萬元以下罰金。
未經許可，轉讓、出租或出借前項所列槍枝者，處 5 年以上有期
徒刑，併科新臺幣 1 千萬元以下罰金。
意圖供自己或他人犯罪之用，而犯前二項之罪者，處無期徒刑或
 7 年以上有期徒刑，併科新臺幣 1 千萬元以下罰金。
未經許可，持有、寄藏或意圖販賣而陳列第 1 項所列槍枝者，處
 3 年以上10年以下有期徒刑，併科新臺幣700 萬元以下罰金。
第 1 項至第 3 項之未遂犯罰之。
槍砲彈藥刀械管制條例第12條
未經許可，製造、販賣或運輸子彈者，處1 年以上7 年以下有期
徒刑，併科新台幣500 萬元以下罰金。
未經許可，轉讓、出租或出借子彈者，處6 月以上5 年以下有期
徒刑，併科新台幣300 萬元以下罰金。
意圖供自己或他人犯罪之用，而犯前二項之罪者，處3 年以上10
年以下有期徒刑，併科新台幣700 萬元以下罰金。
未經許可，持有、寄藏或意圖販賣而陳列子彈者，處5 年以下有
期徒刑，併科新台幣300 萬元以下罰金。
第 1 項至第 3 項之未遂犯罰之。
槍砲彈藥刀械管制條例第13條
未經許可，製造、販賣或運輸槍砲、彈藥之主要組成零件者，處
三年以上十年以下有期徒刑，併科新台幣七百萬元以下罰金。
未經許可，轉讓、出租或出借前項零件者，處一年以上七年以下
有期徒刑，併科新台幣五百萬元以下罰金。
意圖供自己或他人犯罪之用，而犯前二項之罪者，處五年以上有
期徒刑，併科新台幣一千萬元以下罰金。
未經許可，持有、寄藏或意圖販賣而陳列第一項所列零件者，處
六月以上五年以下有期徒刑，併科新台幣三百萬元以下罰金。
第一項至第三項之未遂犯罰之。
